【裁判字號】    92,台上,7312
【裁判日期】    921225
【裁判案由】    偽造有價證券
【裁判全文】
最高法院刑事判決                              九十二年度台上字第七三一二號
    上 訴 人  甲○○
右上訴人因偽造有價證券案件，不服台灣高等法院台中分院中華民國九十二年九月十
六日第二審判決（九十二年度上訴字第五０七號，起訴案號：台灣台中地方法院檢察
署九十一年度偵字第一二三二一號），提起上訴，本院判決如左：
    主  文
上訴駁回。
    理  由
按刑事訴訟法第三百七十七條規定，上訴於第三審法院，非以判決違背法令為理由，
不得為之。是提起第三審上訴，應以原判決違背法令為理由，係屬法定要件。如果上
訴理由狀並未依據卷內訴訟資料，具體指摘原判決不適用何種法則或如何適用不當，
或所指摘原判決違法情事，顯與法律規定得為第三審上訴理由之違法情形，不相適合
時，均應認其上訴為違背法律上之程式，予以駁回。本件原判決綜合調查證據之結果
，認上訴人甲○○連續並牽連犯有刑法第二百零一條第一項意圖供行使之用，而偽造
有價證券罪及同法第三百二十條第一項意圖為自己不法之所有，而竊取他人之動產罪
之事實，因而撤銷第一審之科刑判決，改判仍依牽連犯關係，從一重之前罪處斷，並
以上訴人為連續犯，惟所犯情輕法重，顯可憫恕，分別依刑法第五十六條加重其刑及
同法第五十九條酌減其刑後，依先加後減之例，量處有期徒刑壹年捌月，偽造如原判
決附表所示之支票貳紙均沒收，已詳認定犯罪事實之依據及憑以認定之理由，並對
上訴人否認犯罪之辯詞，如何不足採信，亦已依據卷內資料予以指駁及說明。按事實
之認定及證據之取捨，乃屬事實審法院之職權，證人之證言及合法調查所得證據，何
者為可採，事實審法院本得參酌其他相關證據為自由之判斷，苟無違反經驗法則或論
理法則，自難指為違法。原判決依憑上訴人之部分自白，被害人掌東及證人賴金塗、
黃柏華、王文權及楊俊吉於警詢、偵查、一審或原審訊問時之指訴及供證，如原判決
理由一、(一)所列各項證據，及其他調查證據取捨之結果，認定上訴人確有本件犯行，
摒棄不採上訴人所為有利之辯詞，經核其證據之取捨及證明力之判斷於法均無不合。
上訴意旨仍執陳詞，謂系爭二張支票係黃柏華至掌東家找上訴人時竊取，並於上開支
票偽填票據金額等文字後交付上訴人，黃柏華為圖卸刑責而否認犯行。又上訴人與賴
金塗無債務關係，亦未盜刻掌東印章，自無竊取並偽造系爭新台幣（下同）萬元支
票交付賴金塗之可能等語，係就原判決已詳為論斷與說明之事項，再事爭執，殊非適
法之第三審上訴理由。另上訴人指摘原審未將黃柏華移送檢察官偵查，然移送與否，
與上訴人是否成罪無涉。次按刑事訴訟法第三百七十九條第十款所謂應於審判期日調
查之證據，必須該證據確與待證事實有重要關係，就其案情委有調查之必要者而言。
本件事證已臻明確，原審未依上訴人聲請，送請鑑定機關鑑定系爭二張支票之偽造筆
跡，是否出於上訴人或同一人之手，發票人是否同一，另失竊之第三張支票下落何處
，及上訴人交付系爭面額萬元之偽造支票予賴金塗之原因為何等情，不為無益之調
查，不得指為調查未盡。至原判決未說明不予鑑定筆跡之理由，雖稍嫌疏漏，惟仍不
影響判決主旨。此外，上訴人徒憑己意，對原審採證認事職權之適法行使及原判決理
由已詳為論斷之事項，再事爭辯，顯與法定上訴第三審之形式要件不符，其上訴違背
法律上之程式，應予駁回。
據上論結，應依刑事訴訟法第三百九十五條前段，判決如主文。
中      華      民      國    九十二    年     十二     月    二十五    日
                              最高法院刑事第五庭
                                  審判長法官  謝  家  鶴
                                        法官  洪  文  章
                                        法官  花  滿  堂
                                        法官  陳  世  淙
                                        法官  洪  佳  濱
      右正本證明與原本無異
                                              書  記  官
中      華      民      國    九十三    年      一      月      七      日
                                                                       ：


司法院資訊處製作；財團法人民間司法改革基金會備份。
